【裁判字號】    95,訴,9979
【裁判日期】    951031
【裁判案由】    清償借款
【裁判全文】
臺灣臺北地方法院民事判決
原      告  臺灣新光商業銀行股份有限公司
法定代理人  丙○○
訴訟代理人  乙○○
            甲○○
被      告  庚○○
            戊○○
            己○○
共      同
訴訟代理人  丁○○
上列當事人間請求清償借款事件，本院於中華民國95年10月30日
言詞辯論終結，判決如下：
    主  文
被告應連帶給付原告新台幣壹佰陸拾肆萬肆仟捌佰零捌元，及自
民國九十一年四月十三日起至清償日止，按週年利率百分之八點
五計算之利息，暨按上開利率百分之二十計算之違約金。
訴訟費用由被告連帶負擔。
    事實及理由
甲、程序方面：
一、按當事人得以合意定第一審管轄法院，但以關於由一定法律
    關係而生之訴訟為限，前項合意，應以文書為之，民事訴訟
    法第24條定有明文。本件依兩造簽訂之借款契約書第32條約
    定，合意以本院為第一審管轄法院，是以原告向本院提起本
    件訴訟，核與首揭規定，尚無不合，合先敘明。
二、原告名稱原為誠泰商業銀行股份有限公司，於民國94年12月
    31日，與台灣新光商業銀行股份有限公司合併，以台灣新光
    商業銀行股份有限公司為存續公司，並更名為台灣新光商業
    銀行股份有限公司，有行政院金融監督管理委員會94年11月
    7日金管銀 (六)字第0940028893號函在卷可參，合先敘明。
乙、實體方面：
一、原告主張：被告庚○○邀同其餘被告戊○○、己○○為連帶
    保證人，於民國87年5月8日向原告借用新台幣（下同）
    4,000,000 元，約定利息按機動利率計算，借款期限係自87
    年5 月8 日起至107 年5 月8 日止，以每個月為一期，按月
    分期平均攤還本息，如未按期清償，則全部債務視為到期，
    且逾期在6 個月以內者，應另按上開利率10％，超過6 個月
    以上部分，應另按上開利率20％加計違約金。詎被告庚○○
    僅繳付本息至89年3 月7 日止，依兩造所簽訂之借款契約書
    第4 條約定，本件系爭借款債務視為全部到期，履經催討，
    迄未清償。原告遂聲請拍賣抵押物求償，經台灣板橋地方法
    院以90年度執字第1614號強制執行事件拍定在案，經抵充後
    ，尚有借款本金1,644,808 元及自91年4 月13日起至清償日
    止，按週年利率8.5 ％計算之利息，並按週年利率1.7 ％計
    算之違約金迄未清償，而被告戊○○、己○○為連帶保證人
    ，依約應負連帶清償責任，爰依消費借貸及連帶保證之法律
    關係，請求被告等連帶給付如主文第一項所示之金額、利息
    及違約金等語。並聲明：如主文第一項所示。
二、被告則以：原告向台灣板橋地方法院陳報之債權額有誤，應
    以被告庚○○與原告簽約之「放款攤還收息登記表」上最近
    一次所載「本金餘額」為被告欠款之本金金額等語，資為抗
    辯。並聲明：駁回原告之訴。
三、得心證之理由：
(一)按借用人應於約定期限內，返還與借用物種類、品質、數量
    相同之物，民法第 478條前段定有明文。又保證債務之所謂
    連帶，係指保證人與主債務人負同一債務，對於債權人各負
    全部給付之責任者而言，此觀之民法第272條第1項規定亦明
    ，並有最高法院45年度台上字第1426號判例可資參照。
(二)經查，原告主張之事實，已據其提出與所述相符之借據、借
    據背面之「放款攤還、收息登記表」、台灣板橋地方法院90
    年度執字第1614號分配表（下稱系爭分配表）等文件影本各
    1 件為證；被告雖就其借款金額有所爭執，惟依原告提出之
    借據背面之「放款攤還、收息登記表」所載，該登記表最後
    一次攤還本金後之本金餘額為3,957,584 元，尚高於前揭分
    配表所載被告庚○○之欠款金額3,855,844 元，再參之被告
    庚○○收受系爭分配表之通知函件後，亦未提起分配表異議
    之訴就其所積欠之金額表示異議等情以觀，應認被告庚○○
    確有積欠原告本金3,855,844 元無疑。又依前揭分配表所載
    ，原告之債權額經抵充後，尚有借款本金1,644,808 元及自
    91 年4月13日起至清償日止，按週年利率8.5 ％計算之利息
    ，並按週年利率1.7 ％計算之違約金迄未受償。從而，參之
    前揭條文及判例之說明，原告依消費借貸及連帶保證之法律
    關係，請求被告連帶給付1,644,808 元，及自91年4 月13日
    起至清償日止，按週年利率8.5 ％計算之利息，暨按上開利
    率20％計算之違約金，為有理由，應予准許。
四、訴訟費用負擔之依據：民事訴訟法第85條第2項。
中    華    民    國    95    年    10    月    31    日
                           民事第二庭    法  官   黃蓓蓓
以上正本係照原本作成。
如對本判決上訴，須於判決送達後20日內向本院提出上訴狀。
中    華    民    國    95    年    10    月    31    日
                                     法院書記官   劉碧輝


司法院資訊處製作；財團法人民間司法改革基金會備份。
